【裁判字號】    95,交聲更,25
【裁判日期】    950831
【裁判案由】    交管條例聲異
【裁判全文】
臺灣板橋地方法院交通事件裁定        95年度交聲更字第25號
原處分機關  交通部公路總局臺北區監理所
異  議  人  甲○○
上列異議人因不服本院民國95年4 月20日95年度交聲字第82號裁
定（原處分案號：民國94年6 月22日北監自裁字第裁40-ZAB0088
45號），提起抗告，經臺灣高等法院於95年6 月29日以95年度交
抗字第522 號裁定撤銷原裁定發回更為審理，本院裁定如下：
    主  文
異議駁回。
    理  由
一、按道路交通管理處罰條例第87條第1 項規定：「受處分人不
    服第八條主管機關所為之處罰，得於接到裁決之翌日起二十
    日內向管轄地方法院聲明異議。」又依該條例所為之裁罰，
    屬行政罰之一種，依法其行政處分自應依行政程序法規定送
    達。次按，行政程序法第74條第1 項、第2 項復明文：「送
    達，不能依前二條規定為之者，得將文書寄存送達地之地方
    自治或警察機關，並作送達通知書兩份，一份黏貼於應受送
    達人住居所、事務所、營業所或其就業處所門首，另一份交
    由鄰居轉交或置於該送達處所信箱或其他適當位置，以為送
    達。前項情形，由郵政機關為送達者，得將文書寄存於送達
    地之郵政機關。」均合先敘明。
二、查原處分機關由郵政機關送達原處分，無法依行政程序法第
    72條、第73條規定送達異議人，郵政機關乃於民國94年6 月
    30日作成送達通知書2 份，1 份黏貼於臺北縣五股鄉○○路
    ○ 段149 巷6 號之1 異議人住所，1 份置於異議人信箱，並
    寄存於臺北縣五股鄉成州郵局，有送達證書可資為表面證據
    存卷可證，是已得初步證明原處分機關業有合法寄存送達。
    又證人即承辦上開送達後之郵局郵務稽查乙○○於本院時並
    證稱：系爭郵件郵務士須依法送達2 次，故送達證書上有送
    達戳章2 個，郵務士無法為上開送達後，交渠處理，本件渠
    之稽查業務即審查有無不同日期之2 個戳章，認屬無誤後，
    由渠開具郵物送達通知書，並將郵件置於郵務窗口，由郵務
    窗口承辦人員為後續處理等情翔實，此與上揭送達證書互核
    相符。另證人即系爭送達郵局郵務窗口承辦人員蘇文豔亦於
    本院中證述：稽查人員將郵件稽查後，將郵件送至伊處，縱
    郵寄寄存期間已屆，電腦檔案銷除，郵件仍繼續留存等語至
    明。再者，證人即原處分機關承辦人員陳慶喜復於本院中證
    述，系爭處分係寄存送達，故該機關僅收到送達證書之回執
    聯，裁決書及舉發通知單均不退回該機關等節，甚為明確。
    勾稽上開3 證人所陳，並無齟齬，從而，堪認系爭處分書乃
    合法寄存於前揭郵局無誤。異議人雖辯稱，其曾去電郵局詢
    問，經覆稱並無相關郵件云云，惟其未能指陳究竟詢問何人
    ，故難遽信其所辯確實。茲異議人遲於95年1 月16日始聲明
    異議，有聲明異議狀上戳記得憑，核已逾法定異議期間，是
    其異議，於法不合，故應予駁回。
三、誠如上述，本件係以程序駁回異議人之異議，本不得再為實
    體之審查，然臺灣高等法院撤銷本院原裁定，其發回意旨認
    原處分機關似於94年5 月30日（臺灣高等法院裁定誤載為同
    年6 月22日）異議人到案說明時，業吊扣異議人之駕駛執照
    ，併認有詳查之必要。經查，異議人於本院中已陳明，原處
    分機關並未吊扣其駕駛執照乙情，此並經證人陳慶喜結證在
    卷，附此敘明。
據上論斷，應依道路交通案件處理辦法第18條，裁定如主文。
中    華    民    國    95    年    8     月    31    日
                  交通法庭  法  官  朱敏賢
以上正本證明與原本無異。
如不服本裁定應於送達後5 日內向本院提出抗告狀。
                            書記官  郭勝華
中    華    民    國    95    年    9     月    1     日


司法院資訊處製作；財團法人民間司法改革基金會備份。
